# 求教版主：关于项目建设过程中发生的合同印花税问题

提问人：pyq8302301 时间：2019-04-09 17:40:06
我们在项目建设期内缴纳合同印花税时将其计入建设成本（在建工程核算）。
但财会【 2016 】 22 号文，说 “税金及附加” 会计科目于核算经营活动中发生的如印花税、车船税等税费。这个经营活动是单单指字面上的意思吗？还是涵括经营、投资等企业经营活动？建设期印花税是放在在建工程核算还是税金及附加，如放税金及附加又不能走真正体现全部建设成本.

回答人：chenyiwei
印花税一般金额不大（合同金额的万分之几），且印花税的课税对象是书立合同的行为本身（合同书立后，不论是否实际履行，均要贴花），所以一般将印花税直接计入 “税金及附加”，资本化的处理较为少见。建设期间的印花税建议计入开办费。